臺灣嘉義地方法院民事判決　九十三年度訴字第六二一號
　　原　　　告　建錩實業股份有限公司
　　法定代理人　甲○○
　　訴訟代理人　丁○○
　　　　　　　　　　　　　　　.
　　被　　　告　豪強金屬工程有限公司
　　法定代理人　乙○○
　　訴訟代理人　嚴庚辰律師
　　　　　　　　鍾孟秋律師
　　　　　　　　洪國誌律師
右當事人間給付貨款事件，於民國九十三年十二月二十八日經言詞辯論終結，本院判
決如左：
    主      文
被告應給付原告新臺幣壹佰零肆萬貳仟肆佰壹拾捌元，及自民國九十三年七月九日起
至清償日止，按年息百分之五計算之利息。
訴訟費用由被告負擔十分之九，餘由原告負擔。
本件原告勝訴部分，於原告以新臺幣拾伍萬元為被告預供擔保後，得假執行。但被
告如於假執行程序實施前以新臺幣壹佰零肆萬貳仟肆佰壹拾捌元為原告預供擔保，則
免為假執行。
原告其餘之訴及假執行之聲請均駁回。
    事實及理由
一、原告起訴主張：被告前於民國九十三年二月六日至三月二日間，陸續向原告購買
    不銹鋼材料，計積欠貨款新臺幣（下同）一百零四萬二千四百十八元尚未給付，
    另被告九十三年三月五日通知原告鋼板不平整問題，經原告於同年三月十日取回
    鋼板予以加工整平，計加工整平費為四千二百五十三元，此部分金額亦應由被告
    給付。依上合計，被告應給付原告一百零四萬六千六百七十一元，惟被告屢經催
    討，均表拒絕給付。為此，本於買賣契約之法律關係提起本訴，聲明：被告應給
    付原告一百零四萬六千六百七十一元，及自支付命令繕本送達之翌日起至清償日
    止，按週年利率百分之五計算之利息。原告並陳明願供擔保，請求准為假執行之
    宣告。
二、被告則答辯以：被告於於九十三年二月二十八日收受鋼板後，另行委託益璋鋼鐵
    股份有限公司（下稱益璋公司）切割，經益璋公司通知鋼板平整度不佳後，被告
    旋即於同年三月五日通知原告有瑕疵，請原告取回處理。原告於同年三月十日派
    副理丁○○到場檢視，承認確有不平整之事實，並載回鋼板，延至同年四月一日
    始送回。經被告檢查後，瑕疵仍未改善，原告主張加工整平費，並無理由。又被
    告於原告送回鋼板後，因發現瑕疵未改善，多次以電話通知原告改善，原告均置
    之不理，被告於同年四月八日通知原告限於四月十日前改善完成，逾期即退貨解
    除買賣契約，但原告至今仍未再有任何改善。上開鋼板既有前述不平整之瑕疵，
    致被告所製作之公車亭坐椅外凸不平整，自屬重大瑕疵，被告爰依民法第三百五
    十四條、第三百五十九條規定解除系爭買賣契約，並聲明：原告之訴駁回，如受
    不利判決，願供擔保請准免予假執行之宣告。
三、原告請求價金一百零四萬二千四百十八元部分：
    原告主張兩造定有系爭買賣契約，被告於買受系爭鋼板後尚有貨款一百零四萬二
    千四百十八元未付等事實，業據原告提出銷貨單及統一發票為證，且為被告所自
    認，應堪信為真實。從而依買賣契約之法律關係，被告即買受人即負有給付價金
    之義務。被告雖辯稱其依民法第三百五十四條、第三百五十九條規定解除契約、
    無須給付前揭價金云云。惟查：
  (一)按買賣因物有瑕疵，而出賣人依民法第三百五十四條之規定，應負擔保之責者，
    買受人得解除其契約或請求減少其價金，民法第三百五十九條定有明文。本件被
    告主張系爭鋼板平整度不佳而有所瑕疵等情，業據證人即益璋公司廠長陳連金到
    庭證述：「（問：這批鋼片裁剪時有無問題？）平整度不好」、「（問：因何平
    整度不佳？）我不瞭解原因，可能是彈性不足」等語（見本院卷第五五、五六頁
    ），應堪信為真實。則依前揭法條規定，被告主張因系爭物之瑕疵，而取得解除
    契約之權利，應屬正當。
  (二)惟按買受人應按物之性質，依通常程序從速檢查其所受領之物。如發見有應由出
    賣人負擔保責任之瑕疵時，應即通知出賣人；買受人因物有瑕疵，而得解除契約
    或請求減少價金者，其解除權或請求權，於買受人依第三百五十六條規定為通知
    後六個月間不行使或自物之交付時起經過五年而消滅，亦為民法第三百五十六條
    第一項、第三百六十五條所明定。本件被告於九十三年二月二十八日收受系爭鋼
    板後，即交由益璋公司切割，並經益璋公司告知鋼板不平整之瑕疵狀況，而於同
    年三月五日通知原告有瑕疵，請原告取回處理等語，有被告提出九十三年四月八
    日公司函為證（見本院卷第三一至三四頁），並為兩造所不爭執，應堪信為真實
    。則依上開規定，被告系爭契約解除權之行使，應自九十三年三月五日通知原告
    起算時效期間。而被告於九十三年三月五日起六個月內，並未行使其契約解除權
    ，而係遲至收受原告本件起訴狀後之十一月一日，始以答辯狀表明依民法第三百
    五十九條規定，以物之瑕疵為由解除契約，顯已逾民法第三百六十五條所定之權
    利行使期間，其解除權之行使因罹於時效而消滅，原告抗辯被告無從解除契約等
    語，應堪信實。從而被告於時效期間經過後始依民法第三百五十九條規定解除契
    約，進而拒絕給付前揭價金，並不足採。
四、原告請求加工整平費四千二百五十三元部分：
    原告固主張被告於九十三年三月五日通知原告後，原告於九十三年三月十日派
    員取回，支出加工費四千二百五十三元等情，並舉統一發票為證，然為被告所否
    認。經查：依原告所舉之統一發票以觀，該發票係原告自身所開立，是以尚難以
    該發票之開立，即認定原告加工整平鋼板之事實。而原告於本院言詞辯論終結前
    ，復未提出其他事證，以證明確實將系爭鋼板加工整平之事實，尤其原告準備書
    狀內，尚自陳：「原告係基於商誼載回檢視，但並無義務為被告處理不平整之問
    題」等語。是依原告所舉事證，並無從認定原告加工整平鋼板之事實，則其主張
    被告除系爭一百零四萬二千四百十八元價金外，另應給付原告加工整平費四千二
    百五十三元云云，自嫌無據。
五、綜上所述，原告基於買賣契約之法律關係，請求被告給付價金一百零四萬二千四
    百十八元，及自支付命令繕本送達翌日即九十三年七月十日起至清償日止，按週
    年利率百分之五計算之利息，洵屬有據，應予准許。逾此範圍之請求則無理由，
    應予駁回。又原告及被告均陳明願供擔保，請求准為假執行之宣告或免為假執行
    之宣告，經核就原告勝訴部分，並無不合，爰分別酌定如主文第三項所示相當之
    擔保金額，併宣告之；至原告敗訴部分，其假執行之聲請已失其所附，應予駁回
    。
六、訴訟費用裁判之依據：民事訴訟法第七十九條。
中　　　華　　　民　　　國　　九十三　　年　　 十二　　 月　　三十一　　日
~B臺灣嘉義地方法院民事第二庭
~B　　法　官　張育彰
右為正本係照原本作成
如對本判決上訴須於判決送達後廿日內向本院提出上訴狀
中　　　華　　　民　　　國　　九十三　　年　　 十二　　 月　　三十一　　日
~B　　書記官　馮澤文
